# 求助陈版主：国内信用证议付款项是否应确认为短期借款？

提问人：逸冰子 时间：2015-12-22 22:24:29
A公司与B公司为关联公司，A公司开立信用证给B公司（A与B之间存在真实交易背景），B公司去银行议付，并承担了议付手续费，此时B公司是否应该确认为一笔短期借款？ 假如，B公司议付后直接把钱又转给A公司，实际资金使用主体并不是B公司，而是A公司，但是B公司已向议付银行支付议付手续费（银行只向实际去银行议付的主体收取手续费）此时，B公司又该如何进行账务处理呢？此笔手续费已计入B公司的财务费用，此种处理方式是否不妥？

回答人：chenyiwei
1 、信用证议付后，B公司应确认一项短期借款。 2 、如果议付所得资金又转给A公司或其他方的，则B应确认一项对A或其他实际用资方的债权，该债权与短期借款项下对银行的债务是互相独立的，不能互相抵销。

提问人：TICKTOCK 时间：2015-12-23 08:32:40
A，B存在真实交易，那么B议付后是否应确认收入呢？

回答人：chenyiwei
是否确认收入，应根据收入准则的规定判定。这属于另外一个问题了。